【裁判字號】    95,交聲,545
【裁判日期】    951031
【裁判案由】    違反道路交通管理處罰條例聲明異議
【裁判全文】
臺灣士林地方法院交通事件裁定         95年度交聲字第545號
原處分機關  臺北市交通事件裁決所
異  議  人
受  處分人  甲○○
上列異議人即受處分人因違反道路交通管理處罰條例案件，對於
臺北市交通事件裁決所民國95年7 月14日所為之處分（原處分案
號：北市裁二字第裁22-DB0000000號），聲明異議，本院裁定如
下：
    主  文
異議駁回。
    理  由
一、按設有禁止停車標誌、標線之處所不得停車；標線依其型態
    原則上分類如左：一、「線條」以實線或虛線標繪於路面或
    緣石上，用以管制交通者，原則上區分如下：（四）黃實線
    ，設於路側者，用以禁止停車；禁止停車線，用以指示禁止
    停車路段，以劃設於道路緣石正面及頂面為原則，無緣石之
    道路得標繪於路面上，距路面邊緣以30公分為度；本標線為
    黃實線，線寬除設於緣石正面者以緣石高度為準外，其餘皆
    為10公分，道路交通安全規則第112 條第1 項第4 款、道路
    交通標誌標線號誌設置規則第149 條第1 項第1 款第4 目前
    段、第168 條第1 項、第4 項均分別定有明文。又汽車駕駛
    人停車時，有左列情形之一者，處新臺幣（下同）600 元以
    上1200元以下罰鍰：（四）在設有禁止停車標誌、標線之處
    所停車者，道路交通管理處罰條例第56條第1 項第4 款亦有
    明定。
二、本件原處分機關即臺北市交通事件裁決所以異議人即受處分
    人甲○○於民國95年5 月6 日晚間7 時8 分許，將其所有車
    牌號碼DS－9520號自用小客車於桃園市○○路219 號前違規
    停車，為桃園縣政府警察局桃園分局員警以科學儀器相機取
    得證據資料之相片後，即以「在設有禁止停車標線之處所停
    車（黃線停車）」之違規事由逕行舉發，嗣異議人於應到案
    日期前向原處分機關提出申訴，經原處分機關請舉發單位調
    查結果，仍認異議人確有前述違規行為，原處分機關乃依前
    揭道路交通管理處罰條例第56條第1 項第4 款之規定，裁處
    異議人罰鍰900 元。有卷附桃園縣政府政府警察局舉發違反
    道路交通管理事件通知單（桃警局交字第DB0000000 號）、
    採證照片正本1 幀、桃園縣政府警察局桃園分局95年6 月20
    日桃警分交字第0951029535號書函、台北市交通事件裁決所
    違反道路交通管理事件裁決書（北市裁二字第22-DB0000000
    號）、台北市交通事件裁決所送達證書等件在卷足憑。
三、本件受處分人就其所有車牌號碼DS－9520號自用小客車，停
    放在桃園市○○路219 號前之事實，並不爭執，且有現場採
    證照片1 幀在卷可稽，堪認屬實。然辯稱：當時該車的駕駛
    人是其太太林香君，車子是黃線臨時停車，駕駛人有坐在駕
    駛座上，車子也沒有熄火，應是警察開單有誤云云。經查：
(一)按「臨時停車」指車輛因上、下人、客，裝卸物品，其引擎
    未熄火，停止時間未滿 3 分鐘，保持立即行駛之狀態；又
    「保持立即行駛之狀態」一詞應為「保持能立即啟動行駛之
    狀態」。而「停車」指車輛停放於道路兩側或停車場所，而
    不立即行駛者。而據證人即舉發員警乙○○採證照片1 幀，
    清楚顯示該桃園市○○路219 號前道路繪設之黃線，全天均
    禁止「停車」，僅得「臨時停車」上、下客，至為明確。異
    議人既為領有駕駛執照之合法駕駛人，對於此一禁止規範應
    知之甚稔。
(二)訊據異議人即受處分人亦就其確於前揭時、地，在繪設黃線
    之處所停車，且人下車至對面便利商店買東西不到10分鐘左
    右之事實坦承不諱（本院95年9 月4 日訊問筆錄參照），與
    證人即舉發員警乙○○於本院證述：當天我騎摩托車沿著中
    正路剛好經過那邊，我把機車停在小客車後方並鳴警報器，
    但是該車並沒有移動，我就騎到小客車前面，發現車內並無
    駕駛，當時有一名女子坐在副駕駛座內，就是採證照片上那
    名長髮女子，該名女子下車後要去駕駛座駕車把車開走，我
    就拍照，而黃線是車不能熄火，但是人也不能離開，僅可以
    臨時停車上下客，不能停車等語（本院95年9 月4 日訊問筆
    錄第4 頁參照）大致相符。而所謂「臨時停車」，依前揭規
    定係指保持能立即啟動行駛之狀態，異議人違規當時既係不
    在車上，駕駛坐上也無人，雖引擎未熄火，但顯非僅「上、
    下人客，裝卸物品」狀態，並非「臨時停車」而已。又觀採
    證照片上該名長髮女子確係欲由副駕駛座走向駕駛座開車，
    而非如異議人所稱駕駛人係其太太，駕駛人有坐在駕駛座上
    ，若駕駛人已坐在駕駛座上，即無須下車告訴員警馬上開走
    ，僅需於員警示意開走時開走即可。是異議人即受處分人於
    前揭時、地駕駛車號DS－9520號自用小客車在桃園市○○路
    219 號前繪有黃線路段，停車之違規事實，已堪認定。
四、綜上所陳，原處分機關依道路交通管理處罰條例第56條第1
    項第4 款及違反道路交通管理事件統一裁罰基準表之規定，
    裁處異議人罰鍰新臺幣900 元（小型車之最低處罰），其認
    事用法未見違誤。本件異議為無理由，應予駁回。
據上論斷，應依道路交通案件處理辦法第19條，裁定如主文。
中    華    民    國    95    年    10    月    31    日
                  交通法庭法  官  汪梅芬
以上正本證明與原本無異。
如不服本裁定應於送達後5 日內向本院提出抗告狀。
                          書記官  張成龍
中    華    民    國    95    年    10    月    31    日


司法院資訊處製作；財團法人民間司法改革基金會備份。
